【裁判字號】    97,交抗,1989
【裁判日期】    971126
【裁判案由】    違反道路交通管理處罰條例
【裁判全文】
臺灣高等法院交通事件裁定            97年度交抗字第1989號
抗  告  人
即受處分人  甲○○
上列抗告人因違反道路交通管理處罰條例案件，不服臺灣臺北地
方法院97年度交聲字第2682號，中華民國97年10月29日裁定（原
處分案號：北市裁罰字第裁22-CO0000000號），提起抗告，本院
裁定如下：
    主  文
抗告駁回。
    理  由
一、原裁定意旨略以：
  (一)按汽車駕駛人，行經有燈光號誌管制之交岔路口闖紅燈者，
    處新臺幣（下同）1,800元以上5,400元以下罰鍰，並記違規
    點數3點，道路交通管理處罰條例第53條第1項、第63條第1
    項第3款分別有明文。
  (二)本件異議人即受處分人甲○○於民國97年6月18日0時20分許
    ，駕駛車號6E-347號營業小客車，行經臺北縣永和市○○路
    343號前，經臺北縣政府警察局永和分局永和派出所警員攔
    停舉發「闖紅燈（直行）」之違規，受處分人不服，提出陳
    述，原處分機關函請舉發單位調查結果，仍認違規事實明確
    ，依道路交通管理處罰條例第53條第1項、第63條第1項第3
    款規定，裁處罰鍰2,700元，併計違規點數3點，受處分人不
    服，提出本件異議。異議意旨略以：違規地點之臺北縣中和
    市○○路○○路口，其直行宜安路方向是綠燈，而右側（往
    中和路方向）路樹高大，未見路燈，受處分人依照直行宜安
    路之號誌行車，卻遭舉發違規。受處分人到裁決所異議後，
    隔天再到現場，有人將樹枝鋸掉一部份後，才看到樹後有紅
    燈。本人臺北市民，對該處不熟悉，夜間開車，路燈完全被
    樹遮住，是政府的責任云云。
  (三)本院之判斷：
    1.受處分人於上開時間，駕駛上揭營業小客車，行經臺北縣
      永和市○○路343號前，經臺北縣政府警察局永和分局永
      和派出所警員攔停舉發「闖紅燈（直行）」之違規等情，
      為受處分人所不否認，且有舉發違反道路交通管理事件通
      知單在卷可憑，堪予採認。
    2.受處分人雖以上開情詞置辯，經查：本案違規地點之路口
      ，係臺北縣永和市○○路與宜安路之岔路。直行則接宜安
      路，沿道路右轉則係中和路，直行宜安路前方設有紅綠燈
      號誌，此有受處分人所提出之照片一張在卷可稽。另參以
      舉發本件違規之警員顏富於本院證稱：當天看到違規情形
      ，受處分人是走宜安路右轉中和路方向，該路口車禍很多
      ，中和路的號誌已經設置一年多，該號誌很明顯，中和路
      右轉是紅燈，受處分人開車直接過來。（受處分人提出之
      照片）從遠處拍當然看不到右轉紅綠燈，如果過了右邊的
      路樹就可看到紅綠燈，看到紅綠燈後，來得及停下來等語
      （本院97年10月27日審判筆錄）。是本案違規事實明確，
      且足見本案違規處所之燈光號誌（紅綠燈）之設置，並無
      「難以看見」或「看見後來不及反應」等不當情形。受處
      分人前開辯解均非可採。
    3.綜上，受處分人違規事實明確，受處分人所辯並非可採。
      原處分機關據此違規事實，援引首開道路交通管理處罰條
      例第53條第1項、第63條第1項第3款之規定，裁處受處分
      人罰鍰2,700元，並計違規點數3點，核無違誤，本件異議
      為無理由。應予駁回。
二、抗告意旨略以：抗告人於民國97年11月9日到中和路、宜安
    路口拍攝照片一張，有人將樹枝鋸掉一部分，才看到樹後有
    紅燈，是政府的責任云云。
三、經查：證人即永和派出所警員顏富於原法院訊問時具結證稱
    ：從遠處拍當然看不到右轉紅綠燈，如果過了右邊的樹就可
    以看到紅綠燈，看到紅綠燈後來得及停下來，該路口車禍很
    多，所以交通單位在該路口設置紅綠燈；中和路的號誌已經
    設置一年多，該號誌很明顯，不是如受處分人說的不明顯等
    語。復依抗告人所提供之當地路口彩色照片二幀觀之，駕車
    經過路樹、看到交通號誌時，仍有相當距離足以安全停止，
    抗告人辯稱係政府的問題云云，委無足採。原法院因而裁定
    駁回異議，核無不合。抗告人之抗告，核無理由，應該駁回
    。
四、據上論結，應依道路交通案件處理辦法第26條，刑事訴訟法
    第412條，裁定如主文。
中    華    民    國    97    年    11    月    26    日
                  刑事第十二庭  審判長法  官   蔡永昌
                                      法  官   蔡新毅
                                      法  官   陳榮和
以上正本證明與原本無異。
不得再抗告。
                                      書記官   林吟玲
中    華    民    國    97    年    11    月    26    日


司法院資訊處製作；財團法人民間司法改革基金會備份。
